Preliminary Inventory to the Hungary. Külügyminisztérium Miscellaneous records, 1915-1922
Hoover Institution Archives
Hungary. Külügyminisztérium Miscellaneous records,
1915-1922
XX356
Hungary. Külügyminisztérium
1 manuscript box (0.4 linear feet)
Hoover Institution Archives Stanford, California 94305-6010
Reports, memoranda, and orders, relating to Austro-Hungarian military activities during World War I, domestic opposition to the war, socialist activities, Bolshevik propaganda, problems of minority nationalities during and after the war, postwar land reform, and the formation of soviets in Hungary.
Administrative Information
Access
Collection open for research.
The Hoover Institution Archives only allows access to copies of audiovisual items. To listen to sound recordings or to view videos or films during your visit, please contact the Archives at least two working days before your arrival. We will then advise you of the accessibility of the material you wish to see or hear. Please note that not all audiovisual material is immediately accessible.
Access Points
Communism.; Land tenure--Hungary.; Minorities--Hungary.; Propaganda, Communist.; Socialism--Hungary.; World War, 1914-1918.; World War, 1914-1918--Hungary.; Hungary.; Hungary--History--Revolution, 1918-1919.
Container List
- I.
  - -B.I/1 736 L.H.F.B. 1916 (Box 1.)
    Cs. és kir osztrák belügyminiszteri rendelet a pacifista mozgalom megfigyelésére
  - -B.I/4. Na.Nr.Lo44/res.
    A vezérkar hirszerzó osztályának jelentése a pacifista és antimilitarista mozgalomról (plus 4 encolures)
  - -B.I/4. Na.Nr.617/918.res.
    Az Isonso hadsereg fóparancsnokságának jelentése
  - -B.I/4.Pr.Nr.2217/918.res.
    A ll. hadsereg fóparancsnokság hirszerzó osztályának jelentése
  - -B.II/9 Evv.Nr.8441/918.res.
    Gróf Batthyányi Tivadar állitólagos levele (2 copies plus 1 enclosure)
  - -B.II/9. Abt.Nr.113.017.res.
    Cs. éskir. hadügyminisztérium jelentése
  - -B.I/81
    Lapszemle (14 articles)
- II.
  - -B.I/3. 897/7. 1918.II-23.res.
    A zalaegerszegi katonai hadifogoly megfigyeló tábor parancsnokságának jelentése
  - -7415/1.1918
    Az A.O.K. hadifoglyokat ellenórzó csoportjának rendelete (1 enclosure)
  - -B.II/9. Evb.No.7400/918.res.
    Az A.O.K. titkos jelentése Ófelsége katonai kabinetirodájához
  - -B.I/81. 858/1918.II.-res.
    A csóti katonai hadifogoly gyüjtó tábor parancsnokságának jelentése
  - -B.I/1.591/eln. 1/1918
    A m. kir. honvédelmi miniszter titkos parancsa az alárenelt katonai hatóságo khoz
  - B.I/1. 4057/eln. 1/1918
    M. kir honvédelmi miniszter rendelete
  - -B.I/1 7415/1.oszt.1918
    M. kir honvédelmi miniszter elkobzó rendelete a gyanus sajtótermékek ellen
  - -B.I/1. Aw.Nr 173/1918
    Az Isonso hadsereg parancsnokának jelentése (2 copies)
  - -G.S.T.B. Nr.1639/E.A.
    A pozsonyi térparancsnokság bizalmas jelentése
  - -B. I/3. 6841/1918.res.
    A szegedi térparancsnokság bizalmas jelentése
  - -B. I/3. 16.815/eln.1/1918.res.
    M. kir. honvédelmi miniszter rendelete a hamis hirek terjesztése ellen
  - -B/3. 16.815/eln.1/2-1918.res.
    M. kir. honvédelmi miniszter ujabb rendelete e tárgyban
  - -B. I.3.12.380/eln. I/1918.res.
    Pozsonyi térparancsnokság bizalmas elóterjesztése (5 enclosures)
  - -B. I/3
    Az m. kir. honv. miniszter rendelete
- III.
  - -492/N.A./1918
    Budapesti térparancsnokság vezérkari fónökének megkeresése. az államrendórséghez
  - -Na.Nr. 563/1918
    Ugyane hatóság bizalmasbeszámoló jelentése
  - -Na.Nr. 929.res.1918
    Fenti hatóság azonos ügyben tett jelentése (2 enclosures)
  - -Na.Nr. 746/918. res.
    Fenti hatóság bizalmas jelentése a Galilei kör forradalmi agitációjáról
  - -3948/eln. F.K. 1918.res.
    Az államrendórség fókapitányának bizalmas jelentése
  - -E.W.B. Nr.13.395.1918.res.
    A vezérkar hirszerzó osztályának bizalmas rendelete Weltner Jakab és a szocialista mozgolódás tban
  - -Na. Nr. 1918.512.res.
    Térparancsnokság a belügyminiszternek és fókapitánynak megküldi a fent rendeletet
  - -B.I.1. 1918
    Andréka Károly rendórtanácsos bizalmas jelentése a Galilei Körról (3 enclosures)
  - -Na. Nr. 2369/1918.res.
    A budapesti térparancsnokság bizalmas jelentése a szociáldemokrata agitació tban
  - -B.I/1
    Detektiv jelentése a csepeli lószergyárban tapasztaltakról
  - -2375/1916-XI
    Hetényi detektivfónökhelyettes bizalmas jelentése a ddfetista propaganda terjesztése tban
  - -16.180/eln.I/1915
    Hetényi jelentése a zimmerwaldi szocialista kongresszusról
  - -Pres. Nr. 27.514/1915/res.
    A kassai hadosztálybiróság jelatése a nemzetiségü propaganda tban
  - -700/1918.res.
    Az m. kir. belügyminiszter körrendelete valamennyi fóisspánhoz
  - -Ev. Nr. 6652/918. res.
    Az A.O.K. jelentése a katonai kabinetirodának (4 enclosures)
  - -Pr. Nr. 2217/918. res.
    A XI. hadseregparancsnokság rendelete az ellenséges forradalmi propaganda ellensulyozására
  - -Av. Nr. 173/918. res.
    Az Isonzo hadsereg parancsnokságának körrendelete ugyane tárgyban (duplicate)
  - -Res. Nr. 14.405/1915
    A közös hadüguminiszter körrendelete a Népszava kiitltása ügyében
  - -16.734/eln. 1915
    A budapesti katonai térparancsnokság rendelete a ddfetista röpcédulák ellen
  - -2. 375/1916. res.
    Az m. kir. be lügyminiszter átirata a honvédelmi miniszternek a fenti tban
  - -542/eln. I/918. res.
    M. kir. honvédelmi miniszter rendelete a fenti tárgyban
  - -542/eln. I./1918-11. res.
    Fenti parancsnokság körrendelete ugyane tárgyban
  - -Evb. Nr. 24. 326/918. res.
    Az A. O. K. jelentése a katonai kabinetirodához
  - -24. sz. melléklet
    Sajtószemle (enclosed 14 article series)
- IV.
  - -Summary
  - -Statistics of Yugoslavia
  - -1. sz. melléklet
    Az 1917, nov.19.-én tartott magyar minisztertanácsi jegyzókönyv másolata a horvátországi valasztójog kérdésében
  - -B. I/81
    A fiumei állanrendórség fókapitányának bizalmes jelentése
  - -B. II/9. Evb. Nr.8441/res.
    gróf Batthyányi Tivadar állitólagos levele (duplicate)
  - -B I/81
    Sajtószemle (2 copies of the same article)
  - ? sz. melléklet
    Bajza József: a Magyar Horvát Unió felbomlása /:1925. Szt. István Akadémia:
    Miscellany
- V.
  - Osszefoglaló jelentés Andrássy Gyula gróf magánlevéltárában végzett kutatás alapján svájci kiküldetésének motivumairól
- VI.
  - Rougier alezredes szárnysegéd jelentése gróf Hadik elóterjesztésérol
- VII.
  - A polgári és katonai hatóságok jelentéseiról készitett összefoglaló kimutatás
  - -Summary
  - 1. sz. melléklet
    A serantoni határozat másolata (2 enclosures)
  - 2. sz. melléklet
    Az Erdós Kárpátok magyar pártjaitól 1922. évben a Népszövetségi Tanácshoz benyujtott emlékirat
  - 3. sz. melléklet
    A Szabó Simon dr. gör. kath. kanonok elnöklete alatt megalanitott Ruthén Nemzeti Tanács határozata Runzinszkónak Magyarországhoz való csatlakozása tban
  - 4. sz. melléklet
    Kivonat a magyar Nemzetgyülésen elhangzott tiltakozóbeszédekról
  - 5. sz. melléklet
    Apponyi Albert gróf emlékirata Ruszinszk elszakitása ügyében
  - 6. sz. melléklet
    A megszállt területekról kiüldözött ruthénok politikai pártjának memoranduma
  - 7. sz. melléklet
    A magyarországi ruthénok párjanak memoranduma Ruszinszkó autonomiája érdekében
  - 8. Maps and statistical data
- IX.
  - -Summary
  - -80.344/1918. F. M.
    Az OMGE elóterjesztése a földbirtokreformra vonatkozólag
  - -191.744/918. X.ü.o. F.M. res.
    Földmüvelésügyi miniszter bizalmas rendelete valamennyi fóispánhoz és kománybiztoshoz
  - -83.563/1919. X.ü.o.F.M.
    A védki néptanácsok és szoc.dem.pártszervezetek táviratai a földbirtokreform tban
  - -83.002/1918.X.ü.o.F.M.
    Bizalmas körrendlet valamennyi fóispánhoz s kormánybiztoshoz
  - -85.327/919
    A soproni Gazdasági Egyesület távirata a földosztás ügyében
  - -80.874/918
    A kisküküllói Gazd. Egyesület felterjesztése a földbirtokreform ügyében
  - -82.498/1919.X.ü.o.F.M.
    A védéki pénzintézetek Tanácsának beadványa
  - -81.317/1918.X.ü.o.F.M.
    A Mérnök- és Épitésztanács elóterjesztése
  - -100.585/918.XIV.ü.o.F.M.
    Az igazságügyminiszter átirata
  - -76.289/1930.XIII-3.F.M.
    Földmüvelésügyi miniszter minisztertahácsi elóterjesztése
  - -11. sz. melléklet
    Az OMGE francianyelvü kiadványa
  - -12. sz. melléklet
    Sajtószemle (2 articles in two copies)
  - 13? sz. melléklet
    Az 1919. évi XVIII. sz. néptörvénynek Buza Barna v. földmüvelésügyi minister által kibocsátott magyarázata
  - 14? sz. melléklet
    A földmüvelésügyi min. által kibocsáto francia, német, magyar nyelvü kiadvány
- X.
  - -B.I/85.K.N.R. 17.710/916.res
    Hirszolgálati osztály jelentése
  - -O.P.N.R. 107.772/B.I./3
    Az A.O.K. körrendlete
  - -B. II/9. pres.Nr.20.271/918
    A k.u.k. hadügyminiszterium átirata az osztrák miniszterelnökshöz
  - -B. II/9. A.B.F. 5.Nr.9884/918.res
    K.u.k. hadügyminiszter átirata Wekerle miniszterelnökhöz
  - -A.B.T.5. Nr.9884/918
    K.u.k. hadügyminiszter átirata a honvédelmi miniszterhez
  - -B.I/3. N.A.R.447/1918.res.
    Az Isonzo hadsereg parancsnokának jelentése
  - -B.I/4. 14.938/eln.I./1918
    M. kir. honvédelmi miniszter feállitó rendelete honvéd tanfolyam tárgyában (1 enclosure)
  - -B.I/10.19330. res. eln/1918
    Honvédelmi miniszter rendelete a felállitott honvéd tanfolyam résztvevóinek vezényléséról
  - -B.I/10.19.673/eln.I/1918
    Honvédelmi miniszter rendelete propaganda tisztek kiképzésére vonatkozólag
  - -B.I/4.16.054/eln.1/1918
    M. kir. honvédelmi miniszter megszervezi a védhirszerzó szolgálatot
  - -B.1/4.Nr.551/1917
    XI. hadtestparancsnoksága jelentése a bolsevista propaganda terjesztésében
- XI.
  - -Summary
  - -332/151/eln. V.ü.o. res.
    Bizalmas körrendelet a propaganda megbizottak szervezése és kioktatása tban
  - -331/151/919
    A magyar hadügyi népbiztosság parancsa az özszes hadosztályparancsnokságokhoz
- XII.
  - -Summary
  - -1. sz. melléklet
    Minisztertanásci jegyzókönyv 1919. évi augusztus hó 6.-án
  - -2 sz. melléklet
    Kisérólevél
  - -3 sz. melléklet
    Igazolvány
- XIII.
  - Documents diplomatiques relatifs au détrônement des Habsbourgs